臺灣板橋地方法院民事裁定　　　　　　100年度事聲字第131號
異　議　人
即 債權 人　游清印
相　對　人
即 債務 人　黃育富
上列當事人間遷讓房屋強制執行事件，異議人對於民國100年4月
21日本院司法事務官所為100年度司執字第11873號裁定聲明異議
，本院裁定如下：
    主  文
異議駁回。
    理  由
一、按強制執行事件，由法官或司法事務官命書記官督同執達員
    辦理之。本法所規定由法官辦理之事項，除拘提、管收外，
    均得由司法事務官辦理之。強制執行法第3 條及法院組織法
    第17條之2 第1 項第2 款分別定有明文。又當事人或利害關
    係人，對於執行法院強制執行之命令，或對於執行法官、書
    記官、執達員實施強制執行之方法，強制執行時應遵守之程
    序，或其他侵害利益之情事，得於強制執行程序終結前，為
    聲請或聲明異議；前項聲請或聲明異議，由執行法院裁定之
    。亦為強制執行法第12條第1 項、第2 項所明定。故司法事
    務官於強制執行程序中就當事人或利害關係人依第12條所為
    之聲請或聲明異議，自得立於執行法院之地位先為准駁之裁
    定（處分）。次按司法事務官處理事件所為之處分，與法院
    所為者有同一之效力。當事人對於司法事務官處理事件所為
    之終局處分，得於處分送達後10日之不變期間內，以書狀向
    司法事務官提出異議。司法事務官認前項異議有理由時，應
    另為適當之處分；認異議為無理由者，應送請法院裁定之。
    法院認第一項之異議為有理由時，應為適當之裁定；認異議
    為無理由者，應以裁定駁回之。民事訴訟法第240 之3 條及
    第240 之4 條亦分別定有明文。本件異議人對於本院民事執
    行處司法事務官於民國100年4月21日所為100年度司執字第1
    1873號裁定聲明異議，異議人對該裁定不服而提出異議，司
    法事務官認其異議為無理由，送請本院為裁定，經核與上開
    條文規定及意旨相符，先予明。
二、異議意旨略以：雙方到法院公證房屋租賃手續，付房租支票
    連跳票3個月，可見相對人連付租金誠意都沒有，本人不得
    已請法院執行租賃強制搬遷程序。依法院公證房屋租賃第六
    條違約處罰：第1款：乙方違反約定方法使用房屋，或拖欠
    租金達二個月以上，且符合民法第440條規定者，經甲方催
    告限期繳納仍不支付時，不待期限屆滿，甲方得終止租約。
    及第2款：乙方於終止租約或租賃期滿不交還房屋，自終止
    租約或租賃期滿之翌日起，乙方應支付案房屋貳倍計算之違
    約金，依法院公證房屋租賃第八條應受強制執行之事項，承
    租人給付租金或違約金或期限屆滿交還租賃物，出租人返還
    保證金，如不履行應逕受強制執行。就公證房屋租賃第八條
    而言乃保障雙方之權益，而相對人不但未給付租金亦無繳納
    違約金，已符合上述租賃契約第八條強制執行之要件，懇請
    鈞院依公證租賃契約第八條准予對相對人強制執行搬遷。爰
    聲明異議等語。
三、按強制執行法第4條第1項第4款，公證法第13條第1項第1款
    及第3款所定之執行名義，係以依公證書可證明債權人得請
    求一定數量之金錢等，及租用或借用房屋，約定期間並應於
    期間屆滿時交還房屋者為限。查本件依異議人提出之公證書
    所附之房屋租賃契約第2條：「租賃期限自99年10月5日起至
    100年9月4日止計壹年。」、第8條：「應受強制執行之事項
    ：承租人給付租金或違約金或期限屆滿交還租賃物，出租人
    返還保證金，如不履行應逕受強制執行。」等約定，足見上
    開房屋租賃契約之租賃期間尚未屆滿，且異議人（即出租人
    ）以相對人（即承租人）積欠租金，終止租賃契約為由，請
    求遷讓房屋，其內容既非請求租金，租期亦未屆滿，應認為
    不在前開公證書執行力之範圍，且此涉及實體上之爭執，應
    由異議人另行起訴，以取得執行名義，執行法院不得予以強
    制執行。是異議人依上開公證書所附之房屋租賃契約第8條
    聲請對於相對人強制執行搬遷，於法不合，不應准許。本院
    司法事務官據此裁定駁回異議人之聲請，並無不合，異議意
    旨指摘原裁定不當，求予廢棄，為無理由，應予駁回。
四、據上論結，本件聲明異議為無理由，依強制執行法第30條之
    1、民事訴訟法第240條之4第3項後段，裁定如主文。
中    華    民    國   100    年    5     月    24    日
                  民事第三庭    法  官  楊千儀
以上正本係照原本作成。
如不服本裁定應於送達後10日內向本院提出抗告狀，並繳納抗告
費新臺幣1,000元。
中    華    民    國   100    年    5     月    24    日
                                書記官  劉鴻傑